
## Clear

```{r}
rm(list = ls())

gc()
```

# Librarys

```{r}
library(tidyverse)
library(lubridate)
library(sf)
library(stringr)
library(mapview)
library(ggspatial)
library(units)
library(patchwork)
library(geofacet)
```

# Carga de datos

```{r}
Siniestros <- read_sf("base_siniestros.geojson")
Departamentos <- read_sf("Departamentos/departamentos_Polygons.shp")
```

# Visualizamos las dos capas

```{r}
ggplot()+
  geom_sf(data = Departamentos)+
  geom_sf(data = Siniestros,aes(color = Gravedad))+
  scale_color_manual(values = c("#FF0800","#FFAE00","#F0FF00","#00C61E"))
```

Observamos que quedaron bien cargadas ambas capas pero con esta visualizacion poco podemos concluir.

Si bien la base de datos tiene el nombre de cada departamento no podemos cruzarlos para poder graficar en el poligono

```{r}
Departamentos <- Departamentos %>%
  select(admlnm) %>%
  rename(Nombre = admlnm)

sf_use_s2(FALSE)

Siniestros <- st_intersection(Siniestros,Departamentos)

sf_use_s2(TRUE)
```

```{r}
Siniestros_por_departamento <- Siniestros %>%
  st_set_geometry(NULL) %>%
  group_by(Nombre) %>%
  summarise(Total = n())

Gravedad_por_departamento <- Siniestros %>%
  st_set_geometry(NULL) %>%
  group_by(Nombre,
           Gravedad) %>%
  summarise(Total = n())

Gravedad_por_departamento_wider <- pivot_wider(Gravedad_por_departamento,
                                               names_from = Gravedad,
                                               values_from = Total)
```

```{r}
Departamentos <- left_join(Siniestros_por_departamento,Departamentos,by = "Nombre")
```

```{r}
Departamentos <- left_join(Gravedad_por_departamento_wider,Departamentos,by = "Nombre")
```

Primero observamos la cantidad de siniestros por año

```{r}
ggplot(Siniestros %>%
         filter(anio != 2022))+
  geom_bar(aes(x=anio,fill=Gravedad))+
  scale_fill_manual(values = c("#FF0800","#FFAE00","#F0FF00","#00C61E"))
```

En los ultimos 3 años el volumen de siniestros se redujo, ahora analizaremos la gravedad de los mismos, para esto utilizaremos dos indicadores, uno el porcentaje de accidentes Graves o Fatales y dos un indicador ponderado donde se le asignara un valor de 100 a los accidentes fatales, un valor de 50 a los graves, un valor de 5 a los leves y un valor de 1 a los siniestros sin lesionados.

```{r}
Siniestros <- Siniestros %>%
  mutate(Grave_Fatal = if_else(Gravedad == "FATAL" | Gravedad == "GRAVE","Grave o Fatal","Menor")) %>%
  mutate(Indicador_Gravedad = if_else(Gravedad == "FATAL",100,
                                      if_else(Gravedad == "GRAVE",50,
                                              if_else(Gravedad == "LEVE",5,1))))
```

```{r}

```


Graficamos el total de Siniestros por departamento

```{r}
mygrid <- data.frame(
  code = c(1, 2, 3, 4, 5, 6, 7, 8, 9, 10, 11, 12, 13, 14, 15, 16, 17, 18, 19),
  name = c("Artigas", "Salto", "Rivera", "Cerro Largo", "Paysandu", "Tacuarembo", "Treinta y tres", "Durazno", "Rio Negro", "Rocha", "Florida", "Lavalleja", "Flores", "Soriano", "Canelones", "San Jose", "Colonia", "Maldonado", "Montevideo"),
  row = c(1, 2, 2, 2, 3, 3, 3, 4, 4, 4, 4, 5, 5, 5, 5, 6, 6, 6, 6),
  col = c(1, 1, 2, 3, 1, 2, 3, 2, 1, 4, 3, 4, 2, 1, 3, 2, 1, 4, 3),
  stringsAsFactors = FALSE
)
```

```{r}
ggplot(Siniestros)+
  geom_bar(aes(y=Gravedad,fill=Gravedad))+  
  scale_fill_manual(values = c("#FF0800","#FFAE00","#F0FF00","#00C61E"))+
  labs(title = "Total de Siniestros segun gravedad por Departamento",
       x="Total",
       y="Gravedad")+
  theme_bw()+
  facet_geo(~Nombre,grid = mygrid)+
  theme(axis.text = element_text(size = 6))+
  theme(strip.text.x = element_text(size = 8))+
  theme(legend.justification = "top")+
  theme(legend.text = element_text(size=8))
```

Observamos que Montevideo es el deparamento con mas siniestros
